臺灣高等法院臺中分院刑事裁定　
110年度聲字第2789號
聲  請  人  臺灣高等檢察署臺中檢察分署檢察官     
受  刑  人  何景翔



上列聲請人因受刑人數罪併罰有二裁判以上，聲請定其應執行之
刑（聲請案號：110年度執聲字第1262號），本院裁定如下：
    主  文
甲○○犯附表所示各罪所處之刑，應執行有期徒刑陸年肆月。
    理  由
一、聲請意旨略以：受刑人甲○○因槍砲彈藥刀械管制條例數罪，
    先後經判決確定如附表，應依刑法第53條、第51條第5款規
    定，定其應執行之刑，爰依刑事訴訟法第477 條第1 項聲請
    裁定等語。
二、按裁判確定前犯數罪者，併合處罰之；數罪併罰，有二裁判
    以上者，依第51條之規定，定其應執行之刑，刑法第50條第
    1項、第53條定有明文。又數罪併罰，分別宣告其罪之刑，
    如宣告多數有期徒刑者，於各刑中之最長期以上，各刑合併
    之刑期以下，定其刑期；但不得逾30年，刑法第51條第5款
    亦有明文。次按，刑事訴訟法第370 條第2 項、第3 項，已
    針對第二審上訴案件之定應執行之刑，明定有不利益變更禁
    止原則之適用，分屬不同案件之數罪併罰，倘一裁判宣告數
    罪之刑，曾經定其執行刑，再與其他裁判宣告之刑（或執行
    之刑）定其執行刑時，在法理上亦應同受此原則之拘束（最
    高法院103 年度第14次刑事庭會議決議意旨參照），亦即另
    定之執行刑，其裁量所定之刑期，不得較重於前定之執行刑
    加計後裁判宣告之刑（或執行之刑）之總和（最高法院104
    年度台抗字第410 號裁定意旨參照）。
三、經查：
　㈠受刑人犯槍砲彈藥刀械管制條例等數罪，經臺灣彰化地方法
    院及本院先後判處如附表所示之刑確定，有各該案件判決及
    臺灣高等法院被告前案紀錄表在卷可查。茲檢察官聲請定其
    應執行刑，本院審核認其聲請為合法適當，應予准許。爰審
    酌受刑人所犯如附表編號1 至編號2 、編號3 至編號6 、編
    號7 至編號9、編號10至編號12所示之罪，均業經分別定其
    應執行刑為有期徒刑1 年10月、3 年、3 年4 月、3 年10月
    ，有前開各該刑事判決在卷可考（見本院卷第11頁至第47頁
    、第49頁至第77頁、第79頁至第141頁、第143頁至第182頁
    ），則本院定應執行刑時，除不得逾越刑法第51條第5 款所
    定法律之外部界限，即不得重於附表所示各罪宣告刑之總和
    （即有期徒刑43 年4 月），以及應受內部界限之拘束，即
    不得重於附表所示各罪曾定執行刑之總和即有期徒刑12年（
    計算式＝1年10月＋3年＋3年4月＋3年10月）外，更應考量受刑
    人在短時間所犯如附表編號1至編號9所示各罪，均為侵害他
    人財產法益之加重詐欺取財罪，其責任非難重複之程度較高
    ，依刑罰邊際效益隨刑期遞減而行為人所生痛苦隨刑期而遞
    增，理應酌定較低之應執行刑。並審酌附表所示各罪宣告刑
    總和上限、各刑中最長期，以及曾經定應執行刑之內部界限
    ，以及受刑人所犯如附表各罪之整體犯罪非難評價、各行為
    所侵害法益之專屬性或同一性、數罪對法益侵害之加重效應
    、罪數所反映之受刑人人格特性與犯罪傾向、社會對此部分
    犯罪行為處罰之期待，並考量自由裁量之範圍，應受實現刑
    罰公平性，裁量時應遵守之比例原則、公平正義原則等內部
    性界限，以及本院以書面通知受刑人就本件定應執行事件，
    得具狀陳述意見，受刑人並未提出任何意見表達等一切情形
    ，合併定其應執行之刑如主文所示。
　㈡至於受刑人所犯附表編號10所示宣告刑有關併科罰金新臺幣5
    萬元部分，因無宣告多數罰金情形，而不在本件定執行刑之
    範圍，惟仍應與本件附表所示各罪所定之應執行刑併執行之
    ，附此敘明。　　　
四、爰依刑事訴訟法第477 條第1 項，刑法第50條第1 項前段、
    第53條、第51條第5 款，裁定如主文。
中　　華　　民　　國　　110 　年　　12　　月　　6 　　日
            刑事第一庭　審判長法　官　江  德  千
                              法  官　簡  源  希
                              法  官　高  增  泓
以上正本證明與原本無異。
如不服本裁定，應於收受送達後5日內向本院提出抗告書狀 (須
附繕本)。因疫情而遲誤不變期間，得向法院聲請回復原狀。

                              書記官　黃  美  珍
　　　　　　　　　　　　　　　
中　　華　　民　　國　　110 　年　　12　　月　　6 　　日
附表：受刑人甲○○定應執行刑案件一覽表
編號  1 2 3 罪名  加重詐欺 加重詐欺 加重詐欺 宣告刑  有期徒刑1年6月 有期徒刑1年4月 有期徒刑1年8月 犯罪日期  107年4月13日 107年4月13日 107年4月19日 偵查(自訴)機關年度及案號  彰化地檢108年度偵字第7369號 彰化地檢108年度偵字第7369號 彰化地檢108年度偵字第7069號 最 後 事 實 審 法 院 臺中高分院 臺中高分院 彰化地院  案 號 109年度上訴字第2165號 109年度上訴字 第2165號  109年度訴字 第866號   判決日 期 109年12月16日 109年12月16日 109年12月15日 確定 判決 法 院 最高法院 最高法院 彰化地院  案 號 110年度台上字 第2305號 110年度台上字 第2305號 109年度訴字 第866號  判決確定日 期 110年3月10日 110年3月10日 110年8月12日 是否為得易科罰金、得易服社會勞動之案件  均否 均否 均否 備註  彰化地檢110年度執字第1521號   彰化地檢110年度執字第3926號   編號1至編號2應執行有期徒刑1年10月  編號3至編號6應執行有期徒刑3年 
（續上頁）
編號  4 5 6 罪名  加重詐欺 加重詐欺 加重詐欺 宣告刑  有期徒刑1年4月 （共3罪） 有期徒刑1年1月 有期徒刑1年5月 犯罪日期  107年4月18日 107年4月19日(2次) （共3次） 107年4月18日 107年4月19日 偵查(自訴)機關年度及案號  彰化地檢108年度偵字第7069號 彰化地檢108年度偵字第7069號 彰化地檢108年度偵字第7069號 最 後 事 實 審 法 院 彰化地院 彰化地院 彰化地院  案 號  109年度訴字 第866號   109年度訴字 第866號   109年度訴字 第866號   判決日 期 109年12月15日 109年12月15日 109年12月15日 確定 判決 法 院 彰化地院 彰化地院 彰化地院  案 號 109年度訴字 第866號 109年度訴字 第866號 109年度訴字 第866號  判決確定日 期 110年8月12日 110年8月12日 110年8月12日 是否為得易科罰金、得易服社會勞動之案件  均否 均否 均否 備註  彰化地檢110年度執字第3926號     編號3至編號6應執行有期徒刑3年   
（續上頁）
編號  7 8 9 罪名  加重詐欺 加重詐欺 加重詐欺 宣告刑  有期徒刑1年10月 （共11罪） 有期徒刑1年11月 （共2罪） 有期徒刑2年 （共2罪） 犯罪日期  107年4月13日(5次) 107年4月18日(2次) 107年5月01日(4次) 107年4月18日 107年4月19日 （共2次） 107年4月13日 107年4月19日 （共2次） 偵查(自訴)機關年度及案號  彰化地檢107年度少連偵字第158號等 彰化地檢107年度少連偵字第158號等 彰化地檢107年度少連偵字第158號等 最 後 事 實 審 法 院 臺中高分院 臺中高分院 臺中高分院  案 號 109年度金上訴字 第2342、2344號等 109年度金上訴字 第2342、2344號等 109年度金上訴字 第2342、2344號等  判決日 期 110年1月12日 110年1月12日 110年1月12日 確定 判決 法 院 最高法院 最高法院 最高法院  案 號 110年度台上字 第4968號等 110年度台上字 第4968號等 110年度台上字 第4968號等  判決確定日 期 110年8月19日 110年8月19日 110年8月19日 是否為得易科罰金、得易服社會勞動之案件  均否 均否 均否 備註  彰化地檢110年度執字第3764號     編號7至編號9應執行有期徒刑3年4月   
（續上頁）
編號  10 11 12 罪名  非法持有手槍 傷害 剝奪他人 行動自由 宣告刑  有期徒刑3年2月 併科罰金新台幣5萬元 有期徒刑7月 有期徒刑7月 犯罪日期  108年11月03日 108年11月03日 108年11月03日 偵查(自訴)機關年度及案號  臺中地檢109年度偵緝字第445號 臺中地檢109年度偵緝字第445號 臺中地檢109年度偵緝字第445號 最 後 事 實 審 法 院 臺中高分院 臺中高分院 臺中高分院  案 號 109年度上訴字 第2756號 109年度上訴字 第2756號 109年度上訴字 第2756號  判決日 期 110年3月10日 110年3月10日 110年3月10日 確定 判決 法 院 臺中高分院 臺中高分院 臺中高分院  案 號 110年度上訴字 第2756號 110年度上訴字 第2756號 110年度上訴字 第2756號  判決確定日 期 110年4月14日 110年4月14日 110年4月14日 是否為得易科罰金、得易服社會勞動之案件  均否 均否 均否 備註  臺中地檢110年度執字第6234號     編號10至編號12應執行有期徒刑3年10月